【裁判字號】    92,訴,1158
【裁判日期】    920708
【裁判案由】    返還消費借貸款
【裁判全文】
臺灣板橋地方法院民事判決  九十二年度訴字第一一五八號
    原      告      華南商業銀行股份有限公司
    法定代理人      甲○○
    訴訟代理人      乙○○
    被      告      丙○○○
右當事人間請求返還消費借貸款事件，本院判決如左：
    主    文
被告應給付原告新台幣伍佰陸拾捌萬壹仟捌佰壹拾捌元，及自民國九十一年一月十九
日起至清償日止，按年利率百分之八．二六計付之利息，並自民國九十一年二月十九
日起至清償日止，其逾期在六個月以內部分，另按上開利率百分之十，逾期超過六個
月部分，另按上開利率百分之二十計付之違約金。
訴訟費用由被告負擔。
    事    實
甲、原告方面：
  壹、聲明：求為判決如主文所示。
  貳、陳述：緣訴外人羅文諒於民國（下同）八十八年八月十九日邀同被告為連帶保
      證人，向原告借款新台幣（下同）六百萬元，約定清償期為一Ｏ八年八月十九
      日，及自借款日起，依年金法，於每月十九日按月平均攤付本息，利息按年利
      率百分之八．二六計付；其逾期在六個月以內部分，另按上開利率百分之十，
      逾期超過六個月部分，另按上開利率百分之二十計付違約金，並約定如有消費
      者貸款契約第九條第一、二款之情事時，視為全部到期。詎羅文諒僅繳納本息
      至九十一年一月十八日止，即未再依約繳納，原告屢經催討，迄未清償，依消
      費者貸款契約第九條第一、二款之約定，其債務應視同全部到期，共計尚積欠
      原告本金五百六十八萬一千八百十八元及其利息、違約金。爰基於連帶保證法
      律關係，請求被告負連帶保證人責任。
  參、證據：提出消費者貸款契約影本一件為證。
乙、被告方面：
  壹、聲明：請求駁回原告之訴。
  貳、陳述略稱：對於原告所主張之事實無意見，伊先生即主債務人羅文諒於向本件
      借款時有提供三間建物供原告擔保設定抵押權，希望原告能先處理抵押擔保品
      等語。
  參、證據：未提出任何證據。
    理    由
一、本件原告主張之事實，已據其提出與所述相符之消費者貸款契約影本一件，復為
    被告所自認，堪信為真實。
二、從而，原告依連帶保證之法律關係，請求被告給付五百六十八萬一千八百十八元
    元，及自九十一年一月十九日起至清償日止，按年利率百分之八．二六計算之利
    息，並自民國九十一年二月十九日至清償日止，其逾期在六個月以內部分，按上
    開利率百分之十，逾期超過六個月部分，按上開利率百分之二十計付之違約金，
    為有理由，應予准許。
三、結論：本件原告之訴為有理由，依民事訴訟法第七十八條，判決如主文。
中      華      民      國    九十二    年      七      月      八      日
                                  臺灣板橋地方法院民事第一庭
~B法      官  陳翠琪
右為正本係照原本作成
如對本判決上訴，須於判決送達後廿日內向本院提出上訴狀
中      華      民      國    九十二    年      七      月      八      日
~B法院書記官  蔡亦鈞


司法院資訊處製作；財團法人民間司法改革基金會備份。
